臺灣高等法院高雄分院刑事判決　　　　 94年度上易字第626號
上　訴　人　臺灣高雄地方法院檢察署檢察官
上　訴　人
即　被　告　丙○○
被　　　告　丁○○
上列二人
選任辯護人 黃奉彬律師
上列上訴人因被告詐欺案件，不服臺灣高雄地方法院93年度易字
第1187號中華民國94年8 月8 日第一審判決（起訴案號：臺灣高
雄地方法院檢察署92年度偵字第11844 號），提起上訴，本院判
決如下：
    主  文
上訴駁回。
丙○○緩刑參年。
    事實及理由
一、本案經本院審理結果，認第一審判決以上訴人即被告丙○○
    罪證明確，而量處有期徒刑8 月，其認事用法均無不合，量
    刑亦尚妥適；被告丁○○之犯罪不能證明，因而為其無罪判
    決之諭知，亦無不合，均應予維持，並引用第一審判決書記
    載之事實、證據及理由（如附件）。
二、檢察官以被告丙○○詐財所得達數千萬元，惡性重大，原審
    量刑過輕；又被告丁○○自始均陪同被告丙○○處理本案，
    且係接聽電話並說服告訴人等投資之人，俱見被告丁○○應
    係本件共犯。原審僅量被告丙○○有期徒刑8 月，並為被告
    丁○○無罪之諭知，均有未洽為由，提起上訴；被告丙○○
    則以：伊並未施用詐術，告訴人亦未陷於錯誤；伊與蔡正輝
    並無共犯關係，原審諭知有罪，顯有未合為由，提起上訴。
三、經查：
（一）被告丙○○確有對告訴人甲○○、乙○○隱瞞傳訊公司非
      第二類電信業者乙節，為被告所自承。而由市內電話先撥
      打0800電話，轉接至節費卡提供者之設備後，再撥打行動
      電話號碼，利用行動電話網內互打之低通信費，確實可節
      省通訊費用，惟並未能達到通話費每分鐘1 元之效果一節
      ，有中華電信股份有限公司94年5 月19日信行一字第0940
      000433號函附卷可考，核與證人即大鼎公司員工林文裕於
      審理時結證之情節相符，被告丙○○對此亦不爭執，堪信
      為真實。被告丙○○既為專業之通訊人員，並以銷售節費
      卡為業，竟隱瞞其非合法之第二類通信業者之重要交易身
      分，明知通話費不可能達到每分鐘1 元之效果，卻仍將上
      開不實之內容刊登於報紙上，並以此遊說告訴人等2 人成
      為節費卡經銷商，及向傳訊公司買受話務節費計費系統，
      取得告訴人等2 人所交付之140 萬元，自難謂非施用詐術
      之行為。被告丙○○雖辯稱：被告丙○○雖非第二類電信
      業者，惟僅涉及得否從事相關業務而已；又上開通信費可
      節省至每分鐘1 元者，僅係廣告用語，均與有無詐欺無絕
      對關連云云，尚難採信。
（二）告訴人等2 人買受被告丙○○所交付之話務節費計費系統
      後，因經常斷訊且通話品質不佳，丙○○遂再向告訴人等
      2 人推銷大哥大電話節費系統設備，並佯稱認識前交通部
      長蔡兆陽之侄，可利用特殊管道向中華電信公司取得每分
      鐘0.19元之便宜電信費率，續由「蔡正輝」之男子冒稱係
      前交通部部長蔡兆陽之侄，丙○○則將「蔡正輝」引薦予
      告訴人2 人認識，致告訴人2 人信以為真，於91年1 月間
      ，以飛鈜公司名義與「蔡正輝」就固定有線網路租賃（含
      線路租金、線路安裝、測試費、話務使用費等）簽訂合約
      書，而支付予「蔡正輝」之線路費177 萬2928元，係由被
      告丙○○指定予告訴人等簽約之盛碩公司負責人邱春成兌
      領各節，業據證人即告訴人2 人於原審結證屬實，核與證
      人即網客隆公司人員張玠忠於原審結證之情節相符，並有
      告訴人提出與被告丙○○對話之91年1 月11日、同年5 月
      16 日 錄音電話譯文摘要、支票影本、第一商銀三民分行
      93年11月3 日壹三民字第283 號函在卷可稽。又被告丙○
      ○購自大鼎公司而轉售予告訴人之大哥大節費系統機器設
      備，僅係前開節費過程中之轉接器而已，尚須透過線路信
      卡（SIM 卡）始得產生部分節費效果，業據證人林文裕於
      原審結證屬實，被告丙○○對此亦不爭執。詎被告丙○○
      竟指定告訴人與非處於正常經營狀態下之盛碩公司簽約，
      其動機已有可疑。而案外人「蔡正輝」確係假冒第三人李
      挪亞之年籍資料與告訴人簽約，亦為被告丙○○所不爭，
      並有上開契約書在卷可考。被告丙○○既佯稱認識前交通
      部長蔡兆陽之侄「蔡正輝」，可利用特殊管道取得較便宜
      之電信費率，續引薦予告訴人2 人認識，致告訴人2 人信
      以為真，而與之簽立固定有線網路租賃合約書，所支付之
      線路費177 萬2928元之支票，亦由與被告丙○○熟識之第
      三人兌領，其有詐欺取財之行為應甚明顯。被告丙○○以
      ：該「蔡正輝」之人並非伊介紹予告訴人認識，蔡某收受
      之款項亦末由伊收取，況被告係機器設備之提供者，而「
      蔡正輝」係線路商人，告訴人嗣與蔡某之民事履約糾紛，
      尚與被告丙○○無涉云云，亦難採信。
（三）被告丁○○僅受僱於被告丙○○，其係依被告丙○○之指
      示工作，既非主要之接洽者，又未參與被告丙○○及該名
      自稱「蔡正輝」男子與告訴人等2 人間之商談過程，業據
      人即告訴人等2 人於原審結證屬實。自難以其確曾在場陪
      同被告丙○○安裝機器、為告訴人等解說及遞送資料等情
      ，即認其共同詐欺取財犯行。被告丁○○上揭辯解尚堪採
      信。此外，復查無其他積極證據，足認被告丁○○有何公
      訴人所指犯行，其犯罪即屬不能證明。
（四）綜具上述，原判決已就被告丙○○詐欺取財有罪之證據取
      捨及有罪之理由詳為記載；並就被告丁○○何以犯罪不能
      證明之理由詳為說明，檢察官及被告丙○○仍執前詞提起
      上訴，尚非有效之上訴理由，均應予駁回。
四、又查被告丙○○前未曾受有期徒刑以上刑之宣告，有台灣高
    等法院被告前案紀錄表在卷可按，現為積富電信科技有限公
    司之負責人，具正當職業且有稚子待養，並已與告訴人等2
    人達成民事和解，有公司營利事業登記證、戶籍謄本及和解
    書在卷可稽，經此審判程序及科刑之教訓，應已知所警惕而
    無再犯之虞，本院認對其刑之宣告以暫不執行為適當，爰併
    諭知緩刑3 年，以勵自新。
五、依刑事訴訟法第368 條、第373 條，刑法第74條第1 款，判
    決如主文。
本案經檢察官陳新慶到庭執行職務。
中　　華　　民　　國　　94　　年　　10　　月　　28　　日
            刑事第五庭  審判長法  官  曾永宗
                              法  官  任森銓
                              法  官  陳明富
以上正本證明與原本無異。
不得上訴。
中　　華　　民　　國　　94　　年　　10　　月　　28　　日
                              書記官  魏文常
附錄本判決論罪科刑法條：
刑法第339 條第1 項：
意圖為自己或他人不法之所有，以詐術使人將本人或第三人之物
交付者，處5 年以下有期徒刑、拘役或科或併科1000元以下罰金
。
